【裁判字號】    95,訴,489
【裁判日期】    950414
【裁判案由】    毒品危害防制條例
【裁判全文】
臺灣臺中地方法院刑事判決               95年度訴字第489號
公  訴  人  臺灣臺中地方法院檢察署檢察官
被      告  甲○○
                    （現另案於臺灣泰源技能訓練所執行中）
上列被告因違反毒品危害防制條例案件，經檢察官提起公訴（九
十五年度毒偵字第一六八號）及移送本院併案辦理（九十五年度
毒偵字第五一三號），被告於準備程序就被訴事實為有罪之陳述
，本院合議庭裁定由受命法官獨任進行簡式審判程序，並予判決
如下：
    主    文
甲○○連續施用第一級毒品，累犯，處有期徒刑捌月。
扣案之注射針筒及自製塑膠藥鏟各壹支，均沒收。
    犯罪事實
一、甲○○前於民國九十二年間，曾因搶奪及竊盜案件，經本院
    於九十二年五月二十八日以九十二年度訴字第一０三二號判
    處有期徒刑七月、三月，並定應執行刑為九月確定，其入監
    執行後，甫在九十二年十二月十九日因縮刑期滿執行完畢；
    甲○○前於九十四年間，另因施用毒品案件，經本院裁定送
    觀察勒戒後，認無繼續施用毒品之傾向，並由臺灣臺中地方
    法院檢察署檢察官於九十四年六月十日以九十四年度毒偵字
    第二六八八號為不起訴處分確定（觀察勒戒執行至九十四年
    五月三十一日釋放）；詎其仍不知戒絕，於前開觀察勒戒執
    行完畢後五年內，復基於施用第一級毒品海洛因之概括犯意
    ，自九十四年十月初某日起，至九十五年二月中旬某日止，
    均在其位於臺中市○區○○路三五九之二號五樓之五住處內
    ，以將少許第一級毒品海洛因混入礦泉水稀釋後，注入注射
    針筒內，再以注射針筒注射血管之方式，連續施用第一級毒
    品海洛因多次（施用頻率為每二日吸食一次）。嗣甲○○各
    於九十四年十一月六日十四時三十分許及九十五年一月十三
    日十六時四十分許，為警分別在臺中市○區○○路與美村路
    路口及其前揭位於臺中市○區○○路三五九之二號五樓之五
    住處內查獲，並於第二次為警查獲時，於其住處內扣得其所
    有供施用毒品海洛因所用之注射針筒與自製塑膠藥鏟各一支
    。甲○○二次為警查獲後，且均經員警徵得其同意後，採集
    尿液送請鑑驗，因嗎啡（毒品海洛因之代謝物）皆呈現陽性
    反應，始由警進而查悉上情。
二、案經臺中市警察局第一分局移請臺灣臺中地方法院檢察署檢
    察官偵查起訴，暨臺中市警察局第三分局報告臺灣臺中地方
    法院檢察署檢察官偵查後，移送本院併案辦理。
    理    由
一、上揭事實，業經被告甲○○於本院訊問時坦認不諱，而被告
    二次為警查獲後所採取之尿液，經先後送請中山醫學大學附
    設醫院藥物濫用檢測中心及詮昕科技股份有限公司檢驗結果
    ，嗎啡（毒品海洛因之代謝物）均係呈現陽性反應，有尿液
    檢驗報告二份附卷可稽（見臺中市警察局第一分局刑案偵查
    卷宗第四頁、臺灣臺中地方法院檢察署九十五年度核交字第
    一四四號卷第一九頁），且本件復有被告所有供吸食毒品海
    洛因所用之注射針筒與自製塑膠藥鏟各一支等證物扣案可資
    佐證，足見被告上開自白，確與事實相符，堪予採認。又被
    告前於九十四年間，已因施用毒品案件，經本院裁定送觀察
    勒戒後，認無繼續施用毒品之傾向，並經臺灣臺中地方法院
    檢察署檢察官於九十四年六月十日以九十四年度毒偵字第二
    六八八號為不起訴處分確定（觀察勒戒執行至九十四年五月
    三十一日釋放），此有臺灣高等法院被告前案紀錄表及臺灣
    臺中地方法院檢察署全國施用毒品紀錄表在卷可查，是被告
    確有於觀察勒戒執行完畢後，五年內復行施用毒品之罪行。
    綜此，本件事證已臻明確，被告施用毒品海洛因之犯行堪以
    認定。
二、按海洛因係屬毒品危害防制條例第二條第二項第一款所指之
    第一級毒品，核被告甲○○所為，係犯毒品危害防制條例第
    十條第一項之施用第一級毒品罪。被告施用前持有第一級毒
    品之低度行為，應為其施用第一級毒品之高度行為所吸收，
    不另論罪。被告先後多次施用第一級毒品海洛因之犯行，時
    間緊接，犯罪構成要件相同，顯係基於概括犯意反覆為之，
    為連續犯，應依刑法第五十六條之規定論以一罪，並加重其
    刑。公訴意旨雖未敘及被告自九十四年十月初某日起至九十
    四年十一月六日十四時三十分往前回溯四日內之某時止及自
    九十四年十一月六日十四時三十分往前回溯四日內之某時起
    至九十五年二月中旬某日止之多次施用毒品海洛因犯行，然
    此部分犯行與前開已起訴且經認定有罪部分，均有連續犯之
    裁判上一罪關係，亦為起訴效力所及，其中自九十四年十一
    月下旬某日起至九十五年一月十三日十六時許止之施用毒品
    海洛因犯行復為檢察官移送本院併案辦理（臺灣臺中地方法
    院檢察署九十五年度毒偵字第五一三號），本院自應併予審
    論之。另被告前於九十二年間，曾因搶奪及竊盜案件，經本
    院於九十二年五月二十八日以九十二年度訴字第一０三二號
    判處有期徒刑七月、三月，並定應執行刑為九月確定，其入
    監執行後，甫在九十二年十二月十九日因縮刑期滿執行完畢
    ，有前開臺灣高等法院被告前案紀錄表在卷可查，被告於有
    期徒刑執行完畢後，五年以內再犯本件有期徒刑以上之罪，
    為累犯，應依刑法第四十七條規定，遞予加重其刑。爰審酌
    被告前已因施用毒品犯行經觀察勒戒，竟仍故態復萌，復行
    施用毒品不輟，無視於毒品對於自身健康之戕害及國家對於
    杜絕毒品犯罪之禁令，且被告於本件施用毒品之期間歷時非
    短；惟衡酌施用毒品係屬自戕行為，被告犯罪手段尚屬平和
    ，亦未因此而危害他人，所生損害尚非鉅大，且被告於犯後
    於本院審理時坦承犯行，尚見悔意之犯罪後態度，暨施用毒
    品者均有相當程度之成癮性及心理依賴，其犯罪心態與一般
    刑事犯罪之本質並不相同，應側重適當之醫學治療及心理矯
    治為宜等一切情狀，量處如主文所示之刑。
三、扣案之注射針筒與自製塑膠藥鏟各一支，雖非屬專供施用毒
    品之器具，惟係被告甲○○所有供己施用第一級毒品海洛因
    所用之物，業經被告供明在卷（見臺中市警察局第三分局刑
    案偵查卷宗第五頁），爰均依刑法第三十八條第一項第二款
    之規定，併為沒收之諭知。
據上論斷，應依刑事訴訟法第二百七十三條之一第一項、第二百
九十九條第一項前段，毒品危害防制條例第十條第一項，刑法第
十一條前段、第五十六條、第四十七條、第三十八條第一項第二
款，判決如主文。
本案經檢察官陳幸敏到庭執行職務。
中    華    民    國    95    年    4     月    14    日
                  刑事第四庭  法  官  陳思成
上正本證明與原本無異。
如不服本判決，應於送達後十日內向本院提出上訴狀（須附繕
本），上訴於臺灣高等法院臺中分院。
                              書記官  王嘉麒
中    華    民    國    95    年    4     月    14    日
附錄論罪科刑法條
毒品危害防制條例第十條第一項
施用第一級毒品者，處六月以上五年以下有期徒刑。


司法院資訊處製作；財團法人民間司法改革基金會備份。
